【裁判字號】    90,交易,57
【裁判日期】    900730
【裁判案由】    公共危險等
【裁判全文】
臺灣桃園地方法院刑事判決                            九十年度交易字第五七號
    公  訴  人  臺灣桃園地方法院檢察署檢察官
    被      告  甲○○
    被      告  乙○○
右列被告因公共危險等案件，經檢察官提起公訴（八十九年度偵字第一三九八八號）
，本院判決如左：
        主  文
甲○○服用酒類不能安全駕駛動力交通工具而駕駛，處拘役參拾日，如易科罰金以參
佰元折算壹日，緩刑貳年。
乙○○被訴公共危險部分無罪，被訴過失傷害部分公訴不受理。
        事  實
一、甲○○明知飲用酒類後不能安全駕駛動力交通工具者不得駕車，竟於民國八十九
    年九月十五日凌晨二時許，以酒後吐氣酒精成份每公升含量○．七五毫克不能安
    全駕駛狀態，駕駛車號ＲＲＯ─二五九號機車，沿桃園縣蘆竹鄉○○路行駛。迨
    行至中山路一二○號前與乙○○所駕駛之ＱＴ─八七二七號自用小貨車發生碰撞
    ，嗣經警到場處理測得甲○○呼吸酒精濃度每公升含量○．七五毫克。
二、案經桃園縣警察局大園分局報請臺灣桃園地方法院檢察署檢察官偵查起訴。
        理  由
壹、被告甲○○部分：
一、訊之被告甲○○對於其於前述時間、地點酒後騎乘機車一節，並不否認，惟矢口
    否認有前述犯行，辯稱：我認為我可以安全駕車云云。
二、本院查：
  （一）被告甲○○案發後約一小時之同日二時五十分，經證人，即案發時到現場處
        理之桃園縣警察局大園分局警員丙○○對之為呼吸酒精濃度測試，其濃度高
        達每公升含量○．七五毫克，此有測試紀錄一紙在卷可稽。
  （二）另證人丙○○於九十年五月二十一日到庭證稱：（觀察紀錄表）是我作的沒
        錯，我第一次去醫院時他（即被告甲○○）說他無法做筆錄（原因不明），
        我有將當時觀察到的情形做成記錄，第二次在去時他意識就較清楚，才做筆
        錄等語。而依偵查卷內所附之被告甲○○測試觀察紀錄表記載：查獲、測試
        、訊問過程中，嫌疑人有含糊不清、意識模糊，注意力無法集中、呆滯木僵
        等情事。
  （三）是以被告甲○○案發一小時後之酒精濃度尚高達每公升含量○．七五毫克，
        參酌其又呈現含糊不清、意識模糊，注意力無法集中、呆滯木僵之情形，被
        告甲○○案發時其酒醉程度顯已達不能安全駕駛之情形。被告甲○○所辯，
        應係事後卸責之詞，不足採信。
  （四）本件事證明確，被告甲○○前述犯行可以認定。
二、核被告甲○○所為，係犯刑法第一百八十五條之三服用酒類不能安全駕駛動力交
    通工具而駕駛罪。爰審酌被告甲○○犯行所生之危害性、其犯罪後之態度、其本
    身因此事件而受傷等一切情狀，量處如主文所示之刑，又查被告行為後，原刑法
    第四十一條易科罰金之規定，業於九十年一月四日經立法院三讀修正通過，嗣於
    同年月十日經總統公布施行在案，依修正後刑法第四十一條第一項前段規定，犯
    最重本刑為五年以下有期徒刑以下之刑之罪，而受六月以下有期徒刑或拘役之宣
    告，因身體、教育、職業、家庭之關係或其他正當理由，執行顯有困難，得以一
    元以上三元以下折算一日，易科罰金，新舊法比較之結果，自以新法之規定較有
    利於被告，按諸刑法第二條第一項前段之規定，自應適用裁判時即修正後刑法第
    四十一條有關易科罰金之規定，諭知易科罰金折算標準。末查被告甲○○未曾受
    有期徒刑以上刑之宣告，有台灣高等法院被告全國前案紀錄表乙件在卷可稽，本
    院認其經此教訓後，應知警惕，當無再犯之虞，因認對其所宣告之刑，以暫不執
    行為適當，併予宣告緩刑二年，以勵自新。
貳、被告乙○○部分：
一、公訴意旨另以：被告乙○○於八十九年九月十五日凌晨飲酒後，在不能安全駕駛
    動力交通工具之情況下，於同日二時許駕駛車牌號碼ＱＴ─八七二七號自用小貨
    車，沿蘆竹鄉○○路路邊停車處，欲倒車至慢車道時，理應注意汽車倒車時，應
    顯示倒車燈光或手勢後，謹慎緩慢後倒，並應注意其他車輛及行人，而依當時情
    形，又無不能注意之情形，竟疏於注意及此，未注意車後車輛之行向，貿然倒車
    。時正有甲○○亦於飲酒後不能安全駕駛之情況下，駕駛車號ＲＲＯ─二五九號
    輕機車行經上址中山路一二○號前，而與乙○○所駕自小貨車發生碰撞，致甲○○人車倒地後，因此受有右骨骨折之傷害。嗣經警到場處理測得蔡秋興呼吸酒精
    濃度○、三六ＭＧ／Ｌ，因認被告乙○○係有犯刑法第二百八十四條第一項過失
    傷害、第一百八十五條之三服用酒類不能安全駕駛動力交通工具而駕駛之罪嫌云
    云。
二、本院查：
甲、無罪部分
  （一）按犯罪事實應依證據認定之，無證據不得推定其犯罪事實，刑事訴訟法第一
        百五十四條定有明文。又認定不利於被告之事實，須依積極證據，苟積極證
        據不足為不利於被告事實之認定時，即應為有利於被告之認定，更不必有何
        有利之證據，最高法院三十年上字第八一六號著有判例可資參照。
  （二）經核公訴人認定被告乙○○右揭服用酒類不能安全駕駛動力交通工具而駕駛
        犯罪，無非係以右揭事實，業據被告乙○○自白，並有警員作成之酒精濃度
        呼氣測定值報告，為其主要論據。訊據被告則不否認有於酒後駕車之行為，
        並對警員所作成之酒精濃度呼氣測定值報告無何異議，惟辯稱：我是在安全
        駕駛範圍內，當時後清醒等語。然查：
      證人丙○○於九十年五月二十一日到庭證稱：被告蔡（乙○○）當時反應蠻
        正常的，對事情敘述口齒清楚，後來將他帶回派出所，在施行酒測，他在所
        舉動還算正常，沒有做直線測試，他也無顫抖或腳步不穩的情形，也沒有昏
        睡的情形等語，並提出其所製作之觀察紀錄表影本一紙附卷。
是被告乙○○於作酒精濃度測試時，酒精濃度雖已達每公升０．三六毫克，
        而有違反道路交通安全規則之規定，然尚未足以認定不能安全駕駛。
      此外，復查無其他積極證據，足以證明被告有何酒後不能安全駕駛之犯行，
        其此部分犯罪尚屬不能證明，衡諸前開法條及判例要旨，自應依法諭知無罪
        之判決。
乙、公訴不受理部分
  （一）按告訴乃論之罪未經告訴者，法院應諭知不受理之判決，刑事訴訟法第三百
        零三條第三款定有明文。
  （二）查本件公訴意旨所稱被告乙○○於前述時間、地點倒車時不慎撞傷被告甲○○，係觸犯刑法第二百八十四條第一項前段之過失傷害罪，依同法第二百八
        十七條前段之規定，須告訴乃論。惟被告甲○○於本件警訊時稱：（問：是
        否要提出告訴？）我不提出告訴，只要求合（和）解等語，另其於公訴人偵
        訊時亦僅要求被告乙○○賠償十五萬元等語，並無其為告訴或追究被告乙○○刑責之陳訴。是被告甲○○就本件被告乙○○之過失傷害犯行，並未提出
        告訴。揆諸前開說明，本件被告乙○○此部分犯行，自應為公訴不受理之判
        決。
參、據上論斷，應依刑事訴訟法第二百九十九條第一項前段、第三百零一條第一項前
    段、第三百零三條第三款，刑法第二條第一項前段、第一百八十五條之三、第七
    十四條第一款、刑法第四十一條第一項前段，罰金罰鍰提高標準條例第二條，判
    決如主文。
本案經檢察官陳美華到庭執行職務。
中      華      民      國    九十      年      七      月     三十     日
                                      臺灣桃園地方法院第六庭
                                          法  官  潘進順
右正本證明與原本無異。
如不服本判決，應於判決送達後十日內向本院提出上訴狀（應附繕本），上訴於臺灣
高等法院。
                                          書記官   林聖哲
中      華      民      國    九十      年      七      月    三十一    日
附本檢論罪科刑依據之法條：
刑法第一百八十五條之三
服用毒品、麻醉藥品、酒類或其他相類之物，不能安全駕駛動力交通工具而駕駛者，
處一年以下有期徒刑、拘役或三萬元以下罰金。


司法院資訊處製作；財團法人民間司法改革基金會備份。
